臺灣臺中地方法院民事裁定
110年度家暫字第135號
聲  請  人  魏肋裡  
相  對  人  魏勝源  
關  係  人  魏佳汶  
            魏毓貞  
            魏順卿  

上列當事人間因監護宣告事件（110年度家聲抗字第36號），聲
請人聲請暫時處分，本院裁定如下：
    主  文
一、聲請駁回。
二、聲請程序費用由聲請人負擔。 
    理  由
一、聲請意旨略以：　　　
(一)請求命關係人魏佳汶、魏毓貞、魏順卿協助使相對人於鈞院
    指定期日、地點完成鑑定：
　　聲請人為相對人聲請監護宣告事件，現由鈞院110 年度家聲
    抗字第36號受理在案，為此鈞院發函通知聲請人攜同相對人
    於民國110年2月3日前往澄清醫院平等院區掛號，以便就相
    對人之心神狀態進行鑑定。未料，關係人相約相對人於住家
    附近宮廟前，將相對人載走，阻止相對人前往醫院進行鑑定
    ，故只有聲請人、澄清醫院平等院區劉金明醫師、法官、書
    記官到場，經書記官點呼相對人及關係人魏佳汶、魏毓貞、
    林婉如、魏順卿，皆未到場。相對人於110 年3 月18日調查
    期日回答完全錯誤，相對人回答現與關係人魏佳汶、魏毓貞
    同住，實際是與聲請人同住；相對人回答現在還有在工作，
    實際上相對人多年來因身體狀況不佳，早已退休沒在工作。
    而關係人魏佳汶、魏毓貞、魏順卿於110年3 月18日調查期
    日，攜同相對人到庭，表示相對人並無失智，不同意去醫院
    鑑定之意見。相對人於109 年9 月14日住院，台中醫院安排
    109 年9 月15日進行MRI 核磁共振檢查，結果為腦部萎縮，
    導致認知障礙，不能辨識其意思表示之效果等情，似非全然
    無據。為此，鈞院已向臺中醫院神經內科及胸腔內科調閱相
    對人之病歷資料，請求鈞院命關係人協助相對人於鈞院指定
    期日、地點完成鑑定。
(二)命相對人和關係人魏毓貞將相對人之身份證、健保卡交付聲
    請人：
    現相對人與聲請人同住，且多年來皆是由聲請人陪同相對人
    就醫。因相對人之健保卡遺失，故就醫時，聲請人需先以自
    費給付費用，另日再回醫院辦退費。因退費需於規定時間內
    辦理，若逾期未辦理退費，醫院將不受理。現相對人之健保
    卡遺失，而相對人之身份證又被關係人魏毓貞拿走了，以致
    無法即時辦理相對人新的健保卡就醫。相對人因慢性阻塞性
    肺病伴有(急性)，呼吸道及未明示部位結核病及腦梗塞,血
    管性失智等疾病，故有至醫院就醫之有急迫性及必要性，故
    請求鈞院命相對人和關係人魏毓頁將相對人之身份證、健保
    卡交付聲請人。
(三)禁止關係人魏佳汶、魏毓貞、魏順卿於鈞院110年度家聲抗
    字第36號監護宣告事件撤回或裁定確定前，就相對人之烏日
    區農會存款為處分。
(四)並聲明：
 1、命關係人魏佳汶、魏毓貞、魏順卿協助使相對人就醫所必要
    之一切行為（法院指定期日鑑定）。
 2、命相對人和關係人魏毓貞將相對人之身份證、健保卡交付聲
    請人。
 3、禁止關係人魏佳汶、魏毓貞、魏順卿處分相對人之財產。　
 4、聲請程序費用由相對人負擔。
二、按法院就已受理之家事非訟事件，除法律別有規定外，於本
    案裁定確定前，認有必要時，得依聲請或依職權命為適當之
    暫時處分，為家事事件法第85條第1項所明定。而暫時處分
    ，非有立即核發，不足以確保本案聲請之急迫情形，不得核
    發；法院受理家事事件法第164條第1項第1款監護宣告事件
    後，於為監護宣告或本案裁定確定前，得為下列之暫時處分
    ：(一)命關係人支付應受監護宣告人維持適當生活及醫療所
    需之各項必要費用。(二)命關係人協助使受監護宣告人就醫
    所必要之一切行為。(三)禁止關係人處分應受監護宣告人之
    財產。(四)保存應受監護宣告人財產所必要之行為。(五)其
    他法院認為適當之暫時性舉措；法院核發前項暫時處分，應
    審酌應受監護宣告人之最佳利益。家事非訟事件暫時處分類
    型及方法辦法第4、16條亦分別規定甚明，又衡諸暫時處分
    之立法本旨，係為因應本案裁定確定前存在之緊急狀況，為
    避免本案請求不能或延滯實現所生之危而設，故暫時處分之
    核發當以有確保本案聲請之急迫性與必要性為前提，是聲請
    暫時處分之人，自應就其聲請暫時處分之事由及上開要件為
    相當之說明，並提出相應之證據以為釋明。
三、經查
(一)聲請人前向本院聲請宣告相對人為受監護宣告之人，惟因聲
    請人並未帶同相對人進行訊問及鑑定，致鑑定人無從判斷相
    對人是否達監護宣告之條件，本院亦無從判斷可否對相對人
    為監護宣告，而駁回聲請人之聲請，聲請人不服提起抗告，
    目前由本院以110年度家聲抗字第36號審理中，業經本院核
    閱該事件卷宗無訛，並有卷附之索引卡查詢-當事人姓名查
    詢在卷可憑， 堪認為真實。
(二)聲請人提出本件暫時處分之聲請
  ⒈命關係人魏佳汶、魏毓貞、魏順卿應協助使相對人前往醫院
    ，就相對人之心神狀態進行鑑定之暫時處分部分，參諸上開
    家事非訟事件暫時處分類型及方法辦法第16條第1項所規定
    之得聲請暫時處分之相關內容，聲請人就聲請命關係人魏佳
    汶、魏毓貞、魏順卿應協助使相對人前往醫院云云，並非上
    開辦法第16條第1項第2款所定之得暫時處分範圍，非屬本案
    裁定前之「暫時性舉措」，聲請人前開之聲請，於法尚屬無
    據，自應予駁回。
　⒉另聲請人聲請之命關係人魏毓貞應交付相對人之身份證、健
    保卡及禁止關係人魏佳汶、魏毓貞、魏順卿處分相對人之財
    產等節，聲請人固提出台中醫院慢性病連續處方為憑，惟前
    開暫時處分之立法本旨，聲請人自應就其聲請暫時處分之事
    由及上開要件為相當之說明，並提出相應之證據以為釋明，
    聲請人所提出之前開台中醫院慢性病連續處方，僅可證明相
    對人有相關病症及服用藥物，尚不能釋明就本件監護宣告之
    聲請，有何緊急之情況必須立即核發聲請人所聲請之上開暫
    時處分，不足以確保本案請求或延滯實現所生之危害，且除
    前開台中醫院慢性病連續處方外，聲請人並未提出任何證據
    予以釋明有核發之急迫性及必要性，從而，聲請人聲請核發
    暫時處分，為無理由，應予駁回。爰裁定如主文。
四、爰依家事事件法第97條、非訟事件法第21條第2 項、民事訴
    訟法第95條、第78條，裁定如主文。
中    華    民    國   110    年    10    月   7     日
                    家事法庭  審判長法  官   蔡建興
      　　　　　　　　　　          法  官   陳玟珍 
　　　      　　　　　　　　　　　　法  官   顏淑惠
以上正本係照原本作成
如不服本裁定應於送達後10日內向本院提出抗告狀（需附繕本）
。
中    華    民    國  110    年    10    月  7      日
                                   書記官　　孫超凡